臺灣新北地方法院民事裁定
111年度事聲字第50號
異  議  人  林峻德
相  對  人  林麗華
            林振聲
            林振邦
            林筱夢

            林禹硯
            林禹廷
上列當事人間聲明異議事件，異議人對於本院司法事務官於民國
111年6月10日所為111年度司促字第10227號裁定提出異議，本院
裁定如下：
    主  文
異議駁回。
    理  由
一、異議意旨略以：異議人不服鈞院111年度司促字第10227號裁
    定（下稱原裁定），相對人林麗華、林振聲、林振邦、林振
    家（歿）之子女林筱夢、林禹硯、林禹廷等人共積欠異議人
    新臺幣（下同）260萬元，而賴以擔保上述林麗華等人之欠
    款之「不動產」將拍賣，異議人將有可能不獲清償，因此異
    議人對於鈞院駁回「支付命令」之聲請不服等語，為此，聲
    明異議。
二、按支付命令之聲請，不合於第508條至第511條之規定，或依
    聲請之意旨認債權人之請求為無理由者，法院應以裁定駁回
    之；就請求之一部不得發支付命令者，應僅就該部分之聲請
    駁回之，民事訴訟法第513條第1項定有明文。次按請求將來
    給付之訴，以有預為請求之必要者為限，得提起之，民事訴
    訟法第246條固有明文，惟該法條係規定於民事訴訟法第2 
    編第1章之第1審通常訴訟程序中，並非同法第1編之總則規
    定，且於民事訴訟法第6編督促程序中亦無準用之明文，故
    非訟事件性質之督促程序應無適用之餘地。
三、經查：
　㈠異議人對相對人聲請核發支付命令，依聲請狀所請求之原因
    內容，係異議人請求相對人等應依本院104年度訴字第2965
    號分割共有物之民事判決（下稱系爭判決）主文第3項所載
    ，異議人與相對人共有之土地及建物予以變價分割後，將所
    得價金按系爭判決附件所示予以分配，故異議人需待該土地
    及建物以強制執行拍賣的方式變價成金錢後，始得就該拍賣
    所得之金錢依系爭判決所示分配方式獲得分配之權利。今異
    議人空言擔保相對人之260萬元欠款之不動產將拍賣，異議
    人有可能拿不到錢等語，遂聲請支付命令請求相對人等優先
    清償260萬元之債務，惟依異議人所執之聲請支付命令之原
    因內容觀之，異議人應於與相對人所共有之土地及建物經強
    制執行變價分割後始得為分配，債權人自不得預先請求其他
    共有人先為金錢之給付，依前揭規定及說明，無論異議人是
    否有預為請求之必要者，得向相對人主張將來之給付，惟此
    種將來給付不得依督促程序逕向債務人預先請求。是原裁定
    以此認定異議人之支付命令聲請於法不合，自無違誤。
　㈡綜上，本院司法事務官駁回異議人之聲明異議，於法並無不
    合。異議意旨指摘原裁定不當，請求廢棄原裁定，為無理由
    ，應予駁回。
四、又按民事訴訟法第240條之4第1項本文、第2、3項規定，當
    事人對於司法事務官處理事件所為之終局處分，得向司法事
    務官提出異議。司法事務官認異議為無理由者，應送請法院
    裁定之。法院認該異議為有理由時，應為適當之裁定；認異
    議為無理由者，應以裁定駁回之。其立法理由併揭示法院受
    理上開第1項之異議時，應依各該事件之規定審理。又民事
    訴訟法第513條規定，支付命令之聲請，不合於民事訴訟法
    第508條至第511條之規定，或依聲請之意旨認債權人之請求
    為無理由者，法院應以裁定駁回之；就請求之一部不得發支
    付命令者，應僅就該部分之聲請駁回之。聲請人就該駁回裁
    定，不得聲明不服。另就司法事務官所為駁回支付命令之處
    分，依上開民事訴訟法第240條之4規定，當事人雖得提起異
    議，該異議並由該司法事務官所屬一審法院獨任法官審理該
    異議事件，惟對於第一審所為之裁定，因民事訴訟法第513
    條第2項規定不得聲明不服，自不得向第二審法院提起抗告
    （司法院秘台廳二字第0980006307號函參照）。故本裁定依
    法不得抗告，併予敘明。
五、據上論結，本件異議為無理由，依民事訴訟法第240條之4第
    3項，裁定如主文。
中　　華　　民　　國　　111 　年　　9 　　月　　30　　日
                  民事第五庭  法　官　鄧雅心
以上正本證明與原本無異。
本裁定不得抗告。
中　　華　　民　　國　　111 　年　　9 　　月　　30　　日
                              書記官　賴峻權